臺灣基隆地方法院民事裁定　　　　　 100年度司財管字第23號
聲　請　人　財政部國有財產局臺灣北區辦事處即簡淇昌之遺產
　　　　　　管理人
法定代理人　陳文龍
上列聲請人酌定遺產管理人報酬事件，本院裁定如下：
    主      文
聲請人管理被繼承人簡淇昌遺產之報酬定為新臺幣壹萬捌仟伍佰
捌拾玖元。
程序費用由被繼承人簡淇昌之遺產負擔。
    理      由
一、本件聲請意旨略以：聲請人前經本院99年度司財管字第18號
    民事裁定指定為被繼承人簡淇昌之遺產管理人確定，並以該
    裁定暨100年度司家催字第10號裁定准對其繼承人、債權人
    及受遺贈人為公示催告，經於100年4月28日刊報，期限已屆
    至。依民法第1183條規定，遺產管理人得請求報酬，其數額
    由親屬會議按其勞力及其與被繼承人之關係酌定之，惟因本
    件並無親屬會議可資酌定管理報酬之數額，爰依財政部訂頒
    「代管無人承認繼承遺產作業要點」第13點第4款規定，管
    理報酬，應依民法第1183條規定，聲請法院酌定，並請優先
    分配，其請求標準，不得低於孳息收入部分十分之三及遺產
    現值百分之一。查聲請人於就遺產管理人後接管被繼承人簡
    淇昌所遺新北市○○區○段267地號等21筆土地及28號建物
    （以下簡稱遺產房地），依100年度公告現值及房屋稅籍證
    明書之現值計算，核計為新臺幣（下同）1,809,697元，故
    管理報酬前開要點規定按遺產總值百分之一計算為18,097元
    ，為此聲請酌定遺產管理費用等語，並提出本院民事裁定、
    代管無人承認繼承遺產作業要點、管理費用計算表及土地登
    記謄本等影本為證。
二、查本件聲請人業經本院99年度司財管字第18號民事裁定指定
    為被繼承人之遺產管理人確定，聲請人並已遵命執行職務，
    對被繼承人之繼承人、債權人及受遺贈人為公示催告，並刊
    登報紙周知，公示催告期間已屆滿，依民法第1183條之規定
    ，聲請人（即遺產管理人）請求管理報酬，自屬有據。本院
    參考財政部訂定發布之「代管無人承認繼承遺產作業要點」
    第13點第4款所定標準，因此酌定遺產房地公告現值之百分
    之一即18,097元並加計遺產管理人墊付之差旅費、閱卷費、
    戶政規費等即492元為聲請人之遺產管理報酬。
三、末以，聲請人另於聲請狀內所列舉之公示催告裁判費、登報
    費等，均已於各項裁定主文內載明程序費用應由何人負擔，
    聲請人主張應計入管理遺產報酬，實屬誤認，惟因遺產管理
    人報酬之金額本屬法院職權酌定不受遺產管理人聲明拘束，
    因此無庸另予駁回，附此敘明。
四、如不服本裁定，應於裁定送達後10日內向本院提出抗告狀，
    並繳納抗告費新臺幣1,000元。
中    華    民    國   100    年    12    月    26    日
                  家事法庭司法事務官